# 为什么盘盈存货，计入待处理财产损益；而盘盈固定资产，计入以前年度损益调整，为...

提问人：小申要变大神 时间：2016-03-10 20:56:22
为什么盘盈存货，计入待处理财产损益；而盘盈固定资产，计入以前年度损益调整，为什么这样处理？

回答人：chenyiwei
可能是因为：固定资产在年度之间发生变化相对较少，且金额较大，如果定期盘点制度执行到位，则盘盈应当是极罕见的情形，因此更大可能是以前年度账务处理出现差错所导致。但也不能一概而论。